臺灣屏東地方法院民事裁定
110年度消債更字第136號
聲  請  人  
即 債務 人  吳璋茂  

代  理  人  顏子涵律師
上列當事人因消費者債務清理事件聲請更生，本院裁定如下：
    主  文
債務人吳璋茂自民國111年5月26日中午12時起開始更生程序。
命司法事務官進行本件更生程序。
    理  由
一、按債務人不能清償債務或有不能清償之虞；且無擔保或無優
    先權之本金及利息債務總額未逾新臺幣（下同）1,200萬者
    ，於法院裁定開始清算程序或宣告破產前，得向法院聲請更
    生；又法院開始更生程序之裁定，應載明其年、月、日、時
    ，並即時發生效力；法院裁定開始更生或清算程序後，得命
    司法事務官進行更生或清算程序。消費者債務清理條例（下
    稱消債條例）第3條、第42條第1項、第45條第1項及第16條
    第1項前段分別定有明文。
二、聲請意旨略以：聲請人積欠約1,706,507元之債務，有不能
    清償之情，且曾於110年10月間，與最大債權金融機構永豐
    商業銀行股份有限公司進行消費者債務清理前置協商，惟因
    無法負擔協商條件而協商不成立。又聲請人之無擔保或無優
    先權之債務總額未逾1,200萬元，復未經法院裁定開始清算
    程序或宣告破產，爰聲請准予裁定更生等語。
三、經查：
  ㈠聲請人之上開主張，業據其提出財團法人聯合徵信中心當事
    人綜合信用報告書、全國財產稅總歸戶財產查詢清單、108
    至109年度綜合所得稅各類所得資料清單、勞工保險被保險
    人投保資料表等件為證，並有調解程序筆錄在卷可參，是聲
    請人既與債權人前置協商不成立，其提出本件聲請，於法有
    據。
  ㈡關於聲請人收入部分，聲請人現擔任臨時工，每月所得平均
    約為24,000元，有收入切結書可參，且與勞保投保薪資相符
    ，堪信屬實。至聲請人之支出部分，聲請人陳稱每月必要支
    出共為15,946元，雖未提出全部單據供本院審酌，惟低於依
    消債條例第64條之2第1項規定，以111年衛生福利部公告每
    人每月最低生活費之1.2倍計算之數額17,076元，應屬確實
    。又聲請人之父母，分別年約69歲及65歲，108、109年無所
    得，其父名下有2筆不動產，其母名下無不動產等情，有戶
    籍謄本、108至109年度綜合所得稅各類所得資料清單、全國
    財產稅總歸戶財產查詢清單可參，本院審酌上情，並衡以其
    父名下雖有不動產，惟未變價前亦非實質所得而可用以支付
    生活費，堪認父母均有受聲請人扶養之必要。而上開扶養義
    務應由聲請人及其手足2人共同負擔，又其父每月領有老農
    津貼7,550元，其母每月領有勞保老年年金11,529元，有存
    摺影本可稽，此部分應予扣除，是依消債條例第64條之2第2
    項規定，以上開每人每月最低生活費1.2倍計算，聲請人應
    負擔其父母之扶養費為5,024元（計算式：【17,076×2－7,55
    0－11,529】÷3＝5,024，小數點以下四捨五入）。另聲請人育
    有子女，分別年約8歲及4歲，108、109年均無所得，其等名
    下無財產，現均在學，有戶籍謄本、108至109年度綜合所得
    稅各類所得資料清單、全國財產稅總歸戶財產查詢清單、學
    費收據可佐，堪認有受聲請人扶養之必要。上開扶養義務應
    由聲請人及其前配偶共同負擔，是依消債條例第64條之2第2
    項規定，又該4歲之子每月領有育兒津貼4,000元，有核定通
    知書、存摺影本可參，此部分亦應扣除，則以上開每人每月
    最低生活費1.2倍計算，聲請人應負擔之扶養費為15,076元
    （計算式：【17,076×2－4,000】÷2＝15,076）。
  ㈢綜上，聲請人每月可支配所得扣除必要生活費及扶養費後，
    已無剩餘，而聲請人積欠之無擔保及無優先權債務至少已達
    2,150,474元，有債權人永豐商業銀行股份有限公司、元大
    國際資產管理股份有限公司之陳報狀可考，堪認聲請人有不
    能清償債務之情事，而有更生之原因。此外，本件查無消債
    條例第46條各款所定應駁回更生聲請之事由存在，則聲請人
    所為聲請，應屬有據，爰命司法事務官進行本件更生程序。
四、依首開規定，裁定如主文。
中　　華　　民　　國　　111 　年　　5 　　月　　26　　日
                  民事庭  法　官　彭聖芳
正本係照原本作成。
本裁定不得抗告。
中　　華　　民　　國　　111 　年　　5 　　月　　26　　日
                          書記官  孫秀桃